# 请教陈版，在净额法方式下，收到弥补以前成本费用的政府补助该如何处理？

提问人：随风到天涯 时间：2020-11-30 08:05:09
问题：
在净额法方式下，企业收到一笔弥补以前年度成本费用的政府补助，按照准则规定，收到与收益相关的政府补助，如果相关成本费用已发生，在净额法下应该冲减成本费用。但如果发生费用年度和收到政府补助年度不一致，那是在收到政府补助年度冲当地同类成本费用，还是在收到当期计入其他收益比较合理？

回答人：chenyiwei
在净额法下，应在收到政府补助年度冲减当年度的同类成本费用。这种情况下有可能将当年度该项成本费用冲减为负数，这也是净额法的一个缺点，提供的信息有限且容易引起混淆。